【裁判字號】    98,訴,347
【裁判日期】    980331
【裁判案由】    違反毒品危害防制條例
【裁判全文】
臺灣臺南地方法院刑事判決               98年度訴字第347號
公  訴  人  臺灣臺南地方法院檢察署檢察官
被      告  甲○○
上列被告因違反毒品危害防制條例案件，經檢察官提起公訴（98
年度毒偵字第394號），被告於本院準備程序中先就被訴事實為
有罪之陳述，受命法官於聽取當事人意見後，本院合議庭裁定由
受命法官獨任進行簡式審判程序，判決如下：
    主  文
甲○○施用第一級毒品，累犯，處有期徒刑玖月。
    事實及理由
一、本件犯罪事實及證據，除(1)犯罪事實欄第10行至第12行「於
    97年10月26日中午某時許，在臺南縣關廟鄉某處，以注射方
    式施用第一級毒品海洛因」之記載補充及更正為「於為警於
    97年10月27日晚間19時20分採尿往前回溯96小時內某時，在
    臺南縣關廟鄉往高雄縣旗山鎮的路邊，在車內以針筒注射方
    式施用第一級毒品海洛因1次」等語；(2)證據補充：被告於
    本院審理時之自白，餘均引用起訴書之記載（如附件）。
二、按除簡式審判程序、簡易程序及刑事訴訟法第376條第1款、
    第2款所列之罪之案件外，第一審應行合議審判；次按除被
    告所犯為死刑、無期徒刑、最輕本刑為3年以上有期徒刑之
    罪或高等法院管轄第一審案件者外，於法院行準備程序進行
    中，被告先就被訴事實為有罪之陳述時，審判長得告知被告
    簡式審判程序之旨，並聽取當事人、代理人、辯護人及輔佐
    人之意見後，裁定進行簡式審判程序，刑事訴訟法第273條
    之1第1項及284條之1分別定有明文。本件被告被訴毒品危害
    防治條例第10條第1項之罪，乃除死刑、無期徒刑、最輕本
    刑為3年以上有期徒刑以外之罪，亦為刑事訴訟法第376條第
    2款之罪之案件，其於本院準備程序中就被訴事實為有罪之
    陳述，經告知簡式審判程序之旨，並聽取公訴人、被告之意
    見後，本院認為適宜進行簡式審判程序，依刑事訴訟法第27
    3條之2、第159條第2項之規定，不適用傳聞法則有關限制證
    據能力之相關規定；並得依同法第310條之2準用第454條之
    規定製作略式判決書，合先敘明。
三、次按觀察、勒戒或強制戒治執行完畢後，5年以內再犯毒品
    危害防制條例第10條之罪者，檢察官應依法追訴，同條例第
    23條第2項定有明文。查被告曾前因施用毒品案件，經臺灣
    高雄地方法院裁定令入勒戒處所施以觀察、勒戒後，嗣於92
    年10月31日因無繼續施用毒品之傾向釋放出所等情，有臺灣
    高等法院被告前案紀錄表及臺灣臺南地方法院檢察署刑案資
    料查註紀錄表各1件在卷可憑。其於觀察勒戒執行完畢釋放
    後5年內再犯本件施用第一級毒品海洛因之罪，揆之上述規
    定，即應依法追訴、審理。
四、按海洛因係由嗎啡經化學合成而製得，經注射進入人體後，
    因代謝而分解又生成嗎啡，因此施打海洛因後，由尿液檢驗
    結果仍為嗎啡反應，核屬科學上正常合理現象，此有行政院
    衛生署管制藥品管理局95年6月29日管檢字第0950007080號
    函文可參。而海洛因經服用後24小時內約有服用量之百分之
    八十排泄於尿液中，其於尿液中排出之最長時限，受施用劑
    量、施用方式、個人體質及其代謝情況等因素影響，因個案
    而異，一般可檢出之最長期間為海洛因服用後2至4天，此經
    行政院衛生署管制藥品管理局91年10月3日管檢字第110436
    號函示可參。經查，被告於97年10月27日晚間7時20分許，
    同意員警採集尿液送驗、先以酵素免疫分析法（EIA）進行
    篩檢，再以氣相層析質譜儀（GC/MS）確認結果，呈可待因
    （21660ng/ml）、嗎啡（7051ng/ml）陽性反應，此有臺南
    市警察局第五分局送驗尿液年籍對照表、詮昕科技股份有限
    公司97年11月11日出具之濫用藥物尿液檢驗報告各1份附卷
    可稽。足認被告確有於經警採尿回溯96小時內某時（不含為
    警查獲迄採尿期間），施用第一級毒品海洛因之事實，故被
    告自白施用第一級毒品海洛因之情，核與上開檢驗結果相符
    ，其罪證明確，上開犯行堪予認定。
五、核被告所為，係犯毒品危害防制條例第10條第1項之施用第
    一級毒品罪。被告非法持有第一級毒品之低度行為，為其施
    用之高度行為所吸收，不另論罪。被告有犯罪事實欄所示之
    前科紀錄及徒刑執行等情，有臺灣高等法院被告前案紀錄表
    在案可憑，其於5年以內故意再犯本件有期徒刑以上之罪，
    為累犯，應依刑法第47條第1項規定，加重其刑。又按自首
    係犯罪於未發覺前，向檢察官或司法警察（官）自動申告其
    犯罪並表明願意接受裁判，刑法第62條定有明文。被告於97
    年10月27日晚間6時許，經警緝獲到案後，僅同意警方採尿
    檢驗，卻否認有於起訴書所載之時地施用第一級毒品海洛因
    ，有警詢筆錄可稽（見警卷第2至第3頁），嗣其鑑驗結果呈
    嗎啡、海洛因陽性反應，始於檢察官訊問時承認施用毒品（
    見偵查卷第38頁），顯與自首之要件不符。爰審酌被告施用
    毒品之犯行，在性質上乃屬對自我身心健康之自戕行為，尚
    未嚴重破壞社會秩序、侵害他人權益，然其前有因施用毒品
    經觀察勒戒及法院判處罪刑之前科紀錄，猶不思戒絕革除惡
    習，再為本案犯罪，顯未因前所受之觀察勒戒處分及刑罰處
    分而知所警惕，自有使其接受相當時期監禁處遇以教化性情
    之必要，惟被告於本院審理時坦承犯行，犯後態度良好，暨
    其犯罪之動機、目的、手段及檢察官求刑等一切情狀，量處
    如主文所示之刑，以資懲儆。
據上論斷，依刑事訴訟法第273條之1第1項、第299條第1項前段、
第310條之2、第454條第2項，毒品危害防制條例第10條第1項，刑
法第11條前段、第47條第1項，判決如主文。
本案經檢察官乙○○到庭執行職務。
中    華    民    國    98    年    3    月    31     日
                  刑事第七庭  法  官  田幸艷
以上正本證明與原本無異。
如不服本判決應於收受本判決後10日內向本院提出上訴書狀，並
應敘述具體理由。其未敘述上訴理由者，應於上訴期間屆滿後20
日內向本院補提理由書狀（均須按他造當事人之人數附繕本）「
切勿逕送上級法院」。
                              書記官  莊文茹
中    華    民    國    98    年    4     月    1     日
附錄本案論罪科刑法條：
毒品危害防制條例第10條第1項
施用第一級毒品者，處 6月以上 5 年以下有期徒刑。


司法院資訊處製作；財團法人民間司法改革基金會備份。
